臺灣屏東地方法院刑事判決　　　　　　　 96年度易字第431號
公　訴　人　臺灣屏東地方法院檢察署檢察官
被　　　告　乙○○
上列被告因竊盜案件，經檢察官聲請以簡易判決處刑（96年度速
偵字第86號），因本院認為不宜以簡易判決處刑，改依通常程序
審理（96年度簡字第840 號），茲被告就被訴事實為有罪之陳述
，經告知簡式審判程序意旨，並聽取公訴人及被告之意見後，裁
定依簡式審判程序審理，判決如下：
    主  文
乙○○竊盜，累犯，處有期徒刑壹年；減為有期徒刑陸月，如易
科罰金，以新臺幣貳仟元折算壹日。扣案機車鑰匙壹把沒收。
    事  實
一、乙○○有多次犯罪經法院判刑確定並入監執行完畢之紀錄，
    最近一次因犯竊盜罪，經臺灣高雄地方法院91年度易字第12
    35號判處有期徒刑10月確定，於民國91年7 月17日入監，92
    年5 月13日期滿出監執行完畢。
二、詎其經前開有期徒刑執行完畢後5 年內，仍不知悔悟，復基
    於意圖為自己不法所有之竊盜犯意，於96年4 月11日上午7
    時許，在高雄縣大寮鄉○○村○○路○段，持其所有之機車
    鑰匙1 把，竊取鄭鴻平所有而由其子丙○○騎用並停放該處
    之車牌號碼PIK-325 號重型機車，得手後充日常代步交通工
    具使用，旋於96年5 月9 日上午9 時40分許，駕駛該車行經
    屏東縣萬丹鄉○○路、丹榮路口時，為警當場查獲，扣得上
    開機車鑰匙1 把。
三、案經屏東縣警察局屏東分局報告臺灣屏東地方法院檢察署檢
    察官偵查聲請以簡易判決處刑。
    理  由
一、前揭犯罪事實，除據被告乙○○於本院審理時自白不諱，並
    經證人丙○○於警詢中證述綦詳，復有屏東縣警察局車輛尋
    獲電腦輸入單、贓物認領保管單、扣案機車鑰匙1 把、查獲
    採證照片4 幀在卷可稽，被告乙○○自白犯罪，堪認與事實
    相符。本件被告犯罪事證已臻明確，應依法論科。
二、核被告乙○○所為，係犯刑法第320 條第1 項之竊盜罪。其
    前因犯竊盜罪，經臺灣高雄地方法院91年度易字第1235號判
    處有期徒刑10月確定，於91年7 月17日入監，92年5 月13日
    期滿出監執行完畢，有臺灣高等法院被告前案紀錄表及臺灣
    屏東地方法院檢察署刑案資料查註紀錄表各1 份在卷可按，
    乃受徒刑之執行完畢，5 年以內因故意而再犯本件有期徒刑
    以上之罪，應依累犯之規定，加重其刑。
三、爰審酌被告乙○○之年齡、品行、智識能力、犯罪動機、犯
    罪手段、所得財物之價值、對於法益所生侵害之程度，其為
    58年8 月25日出生、受有國中畢業教育程度、從事畜牧業之
    人，有警詢年籍等資料在卷可稽，於本件犯罪時年37歲，前
    有多次因犯罪經法院判刑確定之紀錄，除上開構成累犯要件
    部分不再重複評價者外，前於86年間因犯竊盜罪，經臺灣臺
    東地方法院86年度易字第1048號判處有期徒刑1 年，緩刑3
    年確定，旋因87年間再犯竊盜罪、88年間犯妨害兵役罪，依
    序經本院87年度易字第2064號判處有期徒刑8 月、臺灣臺東
    地方法院88年度東簡字第264 號判處有期徒刑2 月，分別確
    定後，復經法院裁定應執行有期徒刑9 月，而與前開緩刑經
    撤銷而應執行之刑接續執行，於88年10月18日入監，89年11
    月15日縮刑假釋出監，90年6 月25日因縮刑期滿未經撤銷假
    釋而執行完畢，有臺灣高等法院被告前案紀錄表及臺灣屏東
    地方法院檢察署刑案資料查註紀錄表各1 份在卷可按，素行
    欠佳，並考量其為不勞而獲乃竊取他人之物之動機，竊得重
    型機車1 輛之價值，所竊為具學生身分被害人供代步使用之
    交通工具，就社會治安、風氣所生影響及對被害人生活造成
    之侵害，與其犯罪後於本院審理時已知坦認犯行，態度尚可
    等一切情狀，量處如附表所示之宣告刑。
四、又被告乙○○犯罪時間在96年4 月24日以前，所犯為刑法第
    320 條第1 項之罪，並經諭知未逾1 年6 月之有期徒刑，合
    於減刑條件，爰依中華民國96年罪犯減刑條例第2 條第1 項
    第3 款、第9 條之規定，減其刑期2 分之1 ，又審酌其年齡
    、職業、收入、社會地位等節，並諭知易科罰金之折算標準
    如主文所示，以資儆懲。
五、扣案機車鑰匙1 把為被告乙○○所有並供本件犯罪使用之工
    具，業據其自承在卷，併依刑法第38條第1 項第2 款規定宣
    告沒收。
據上論斷，應依刑事訴訟法第273 條之1 第1 項、第299 條第1
項前段，刑法第320 條第1 項、第47條第1 項、第41條第1 項前
段、第38條第1 項第2 款，刑法施行法第1 條之1 ，中華民國96
年罪犯減刑條例第2 條第1 項第3 款、第7 條、第9 條，判決如
主文。
本案經檢察官甲○○到庭執行職務
中　　華　　民　　國　　96　　年　　10　　月　　18　　日
                  刑事第二庭    法  官　陳松檀
以上正本證明與原本無異。
如不服本判決應於收受本判決送達後10日內向本院提出上訴書狀
，其未敘述上訴理由者，並得於提起上訴後10日內向本院補提理
由書狀（均須按他造當事人之人數附繕本）「切勿逕送上級法院
」
中　　華　　民　　國　　96　　年　　10　　月　　18　　日
                                書記官  林祥玉
附錄本判決論罪之法條：
中華民國刑法第320 條
意圖為自己或第三人不法之所有，而竊取他人之動產者，為竊盜
罪，處五年以下有期徒刑、拘役或五百元以下罰金。
意圖為自己或第三人不法之利益，而竊佔他人之不動產者，依前
項之規定處斷。
前二項之未遂犯罰之。
